臺灣新北地方法院民事裁定　　　　　　 110年度補字第1418號
原　　　告　龔詳盛　

被　　　告　社團法人新北市麥田協會

法定代理人　周之文　
被　　　告　黃冬梅　
上列當事人間請求確認服務事實存在等事件，本院裁定如下：
    主  文
原告應於本裁定送達之日起5 日內，提出起訴狀繕本及其附屬文
件（包含原告向本院所提出之「所有」證據資料影本）2 份，暨
補繳第一審裁判費新臺幣（下同）2 萬1,335 元，逾期未補正，
即駁回原告之訴。
    理  由
一、按訴訟標的之價額，由法院核定；核定訴訟標的之價額，以
    起訴時之交易價額為準。無交易價額者，以原告就訴訟標的
    所有之利益為準；以一訴主張數項標的者，其價額合併計算
    之。但所主張之數項標的互相競合或應為選擇者，其訴訟標
    的價額，應依其中價額最高者定之；訴訟標的之價額不能核
    定者，以民事訴訟法第466 條所定不得上訴第三審之最高利
    益額數加1/10定之；非因財產權而起訴者，徵收裁判費3,00
    0 元，民事訴訟法第77條之1 第1 項、第2 項、第77條之2
    第1 項、第77條之12、第77條之14分別定有明文。次按書狀
    及其附屬文件，除提出於法院者外，應按應受送達之他造人
    數，提出繕本或影本，民事訴訟法第第119 條第1 項定有明
    文。
二、經查，本件原告提出之民事起訴狀繕本未依被告人數提出繕
    本及附屬文件，亦未繳納裁判費，原告起訴不合程式，於法
    自有未合。又原告起訴請求確認其於109 年3 月17日及同年
    3 月25日志願服務事實存在，並登錄衛生福利部志願服務資
    訊網，及請求被告賠償2,000 元，暨請求刊登聯合報道歉啟
    事等情。經核原告上開請求係以一訴主張數項標的，且其所
    主張之訴訟標的間並無競合或選擇關係，是本件訴訟標的價
    額應合併計算。而原告請求關於確認部分，並非對於親屬關
    係及身分上之權利有所主張，自屬財產權而涉訟，訴訟標的
    價額即應以原告如獲勝訴判決所得受之客觀上利益為斷，惟
    原告請求確認志願服務事實存在並登錄衛生福利部志願服務
    資訊網之利益難以衡量，故此財產權訴訟之訴訟標的價額不
    能核定，揆諸首揭規定，該訴訟標的價額應以不得上訴第三
    審之最高利益額數加1/10定之，而現不得上訴第三審之最高
    利益額數為150 萬元，加計1/10為165 萬元，故訴訟標的價
    額應核定為165 萬元，應徵第一審裁判費1 萬7,335 元；關
    於損害賠償部分，訴訟標的價額核定為2,000 元，應徵收第
    一審裁判費1,000 元；關於登報道歉部分，核其訴訟標的之
    法律關係應為回復名譽請求權，屬非因財產權而起訴，應徵
    收第一審裁判費3,000 元。從而，本件應徵收第一審裁判費
    合計為2 萬1,335 元（計算式：17,335元＋1,000 元＋3,00
    0 元＝21,335元）。茲依民事訴訟法第249 條第1 項但書之
    規定，限原告於收受本裁定送達之日起5 日內補正如主文所
    示之事項，逾期未補正，即駁回其訴。
三、爰裁定如主文。
中    華    民    國   110    年    9     月    23    日
                  民事第七庭    法  官  王婉如
以上正本係照原本作成。
如不服本裁定關於訴訟標的價額之核定，得於收受裁定正本後10
日內向本院提出抗告狀，並繳納抗告裁判費新臺幣1,000元整。
中    華    民    國  110     年    9     月    24    日
                                書記官  鄔琬誼